臺灣新北地方法院刑事判決
111年度審訴字第279號
公  訴  人  臺灣新北地方檢察署檢察官
被      告  顧大衞



                    （另案於法務部○○○○○○○○○○○執行）
上列被告因偽證案件，經檢察官提起公訴（111 年度偵字第228
號），本院判決如下：
    主  文
顧大衞證人，於檢察官偵查時，於案情有重要關係之事項，供前
具結，而為虛偽陳述，處有期徒刑叁月。
    事實及理由
壹、查被告顧大衞所犯係死刑、無期徒刑、最輕本刑為3 年以上
    有期徒刑以外之罪，被告於準備程序就被訴事實為有罪之陳
    述，經告知簡式審判程序之旨，並聽取其與檢察官之意見後
    ，本院認無不得或不宜改依簡式審判程序進行之處，爰依刑
    事訴訟法第273 條之1 第1 項、第284 條之1 之規定，裁定
    進行簡式審判程序。
貳、本案犯罪事實、證據及應適用之法條，除下列事項應予更正
    、補充外，餘均引用附件即檢察官起訴書之記載：
一、犯罪事實欄一、（一）第10行所載之「具結改證稱」，應更
    正為「改稱」（顧大衛係以被告身份受訊問而供述）。
二、補充「被告顧大衞於111 年4 月7 日本院準備程序及審理時
    之自白（參本院卷附當日各該筆錄）」為證據。
三、證據並所犯法條欄二之末，應補充「被告顧大衛犯偽證罪，
    罪，已於本院審理中自白，符合刑法第172 條之規定，應予
    減輕其刑」。
叁、審酌被告案發時年紀尚輕，因遭查獲非法持有槍彈，未能勇
    於承擔刑責，反推由同案被告鄭皓之頂替犯行，於檢察官訊
    問時簽立結文後，就與案情具有重要關係之事項為虛偽之證
    言，對國家司法追訴產生危害，有妨害司法正義實現之虞，
    自有不該，兼衡被告之素行、教育程度、職業、家庭經濟與
    生活狀況，以及犯後始終坦承犯行，態度勉可等一切情狀，
    量處如主文所示之刑，以資處罰。
肆、本判決係依刑事訴訟法第310 條之2 及第454 條所製作之簡
    化判決，依法僅需記載犯罪事實、證據名稱及應適用之法條
    ，並得以簡略方式為之，如認定之犯罪事實、證據及應適用
    之法條，與檢察官起訴書之記載相同者，得引用之，附此敘
    明。
據上論斷，應依刑事訴訟法第273 條之1 第1 項、第299 條第1
項前段、第310 條之2 、第454 條（本件依刑事判決精簡原則，
僅記載程序法條文），判決如主文。
本案經檢察官陳璿伊偵查起訴，由檢察官陳炎辰到庭執行公訴。
中　　華　　民　　國    111   年 　  5  　月 　  3  　日
                 刑事第二十四庭  法  官　李俊彥   
以上正本證明與原本無異。
如不服本判決，應於判決送達後20日內敘明上訴理由，向本院提
出上訴狀（應附繕本），上訴於臺灣高等法院。其未敘述上訴理
由者，應於上訴期間屆滿後20日內向本院補提理由書「切勿逕送
上級法院」。
                                 書記官  林慈恩
中　　華　　民　　國　  111 　年　   5    月     3    日

附錄本判決論罪之法律條文：
中華民國刑法第168 條
於執行審判職務之公署審判時或於檢察官偵查時，證人、鑑定人
、通譯於案情有重要關係之事項，供前或供後具結，而為虛偽陳
述者，處7 年以下有期徒刑。
--------------------------------------------------------
附件：
臺灣新北地方檢察署檢察官起訴書
                                      111年度偵字第228號
　　被　　　告　顧大衞  男　24歲（民國00年0月00日生）
　　　　　　　　　　　　住○○市○○區○○街000號
　　　　　　　　　　　　 (另案在法務部○○○○○○○執行
                          中)
　　　　　　　　　　　　國民身分證統一編號：Z000000000號
　　　　　　　　鄭皓之　男　27歲（民國00年00月00日生）
　　　　　　　　　　　　住○○市○○區○○路00巷00號
　　　　　　　　　　　　國民身分證統一編號：Z000000000號
上列被告因偽證等案件，已經偵查終結，認應提起公訴，茲將犯
罪事實及證據並所犯法條分敘如下：
　　　　犯罪事實
一、
(一)顧大衛於民國108年5月15日22時2分許，在本署就108年度偵
    字第14907號槍砲刀械管制條例案件，以證人身分供前具結
    ，接受本署檢察官訊問時，明知該案鄭皓之並未於寄藏該案
    扣押槍彈，竟基於偽證之犯意，虛偽證稱扣押槍彈等物(其
    口袋內查獲之子彈除外)是鄭浩之放在車上的，包包是他的
    ，因為車子是鄭浩之媽媽的，平時都是他在開的等語，而就
    該等與案情有重要關係事項為虛偽陳述。嗣本署檢察官就該
    案鄭皓之所涉寄藏具殺傷力改造手槍、子彈犯行提起公訴，
    經臺灣新北地方法院以108年度訴字第1103號案件審理，顧
    大衛於該案審理時復具結改證稱鄭皓之並無上開寄藏具殺傷
    力改造手槍、子彈之行為，足以影響司法機關對鄭皓之寄藏
    具殺傷力改造手槍、子彈案件調查之正確性。嗣鄭皓之寄藏
    具殺傷力改造手槍、子彈部分經判決無罪確定。
(二)鄭皓之明知108年度偵字第14907號槍砲刀械管制條例案件中
    扣案槍彈係顧大衛所持有，基於意圖使犯人隱蔽而頂替之犯
    意，於108年5月15日12時3分許警詢時陳述在顧大衛所持有
    之背包內查獲之扣押物為其所有，同日於22時2分許在本署
    接受本署檢察官訊問時，亦陳述顧大衛所持有之背包為其所
    有，且槍彈來源為南港一個已死亡之朋友在兩年多前所交付
    ，藉此頂替以隱避顧大衛持有該案扣案槍彈之犯行。
二、案經本署檢察官主動簽分偵辦。
　　　　證據並所犯法條
一、證據清單及待證事實：
編號 證據名稱 待證事實 1 被告顧大衛於偵查中之供述 坦承在本署108年度偵字第14907號槍砲刀械管制條例案件偵查中有虛偽證稱之事實。 2 被告鄭皓之於偵查中之供述 坦承在本署108年度偵字第14907號槍砲刀械管制條例案件中頂替被告顧大衛 前揭違反槍砲刀械管制條例案件犯行之事實。 3 本署108年度偵字第14907號案件108年5月15日警詢筆錄、訊問筆錄及結文影卷、臺灣新北地方法院108年度訴字第1103號案件判決書影本1份 1、證明被告顧大衛就本署108年度偵字第14907號槍砲刀械管制條例案件被告鄭皓之有無寄藏具殺傷力改造手槍、子彈之重要事項，有虛偽陳陳述之事實。 2、證明被告鄭皓之在本署108年度偵字第14907號槍砲刀械管制條例案件中頂替被告顧大衛前揭違反槍砲刀械管制條例案件犯行之事實。 
二、核被告顧大衛所為，係犯刑法第168條偽證罪嫌；被告鄭皓
    所為係犯刑法第164條第2項頂替罪嫌。
三、依刑事訴訟法第251條第1項提起公訴。
　　此　致
臺灣新北地方法院
中　　華　　民　　國　 111　　年　　1 　　月　　14　　日
　　　　　　　　　　　　　　　檢　察　官　陳璿伊